臺灣桃園地方法院民事小額判決
110年度壢簡字第1623號
原      告  黃明松  


被      告  黃順發  

上列當事人間請求侵權行為損害賠償事件，本院於民國111年3月
23日言詞辯論終結，判決如下：
    主    文
一、原告應給付原告新臺幣（下同）1,465元，及自民國110年9
    月10日起至清償日止，按週年利率5％計算之利息。
二、原告其餘之訴駁回。
三、訴訟費用1,000元，其中25元由被告負擔，餘由原告負擔。
四、本判決原告勝訴部分得假執行。　　
    事實及理由要領
一、本件除下列理由要領外，依民事訴訟法第436條之18第1項規
    定，僅記載主文，其餘理由要領省略。
二、按訴狀送達後，原告不得將原訴變更或追加他訴，但擴張或
    減縮應受判決事項之聲明者，不在此限。民事訴訟法第255
    條第1項但書第3款定有明文。本件原告起訴時聲明原為：「
    被告應給付原告186萬元整，及自起訴狀繕本送達翌日起至
    清償日止，按週年利率5％計算之利息；原告願供擔保，請准
    宣告假執行。」（見本院卷第3頁）；嗣於111年3月18日具
    狀變更上開聲明為：被告應給付原告5萬7,650元（牙齒缺損
    補牙費用4萬3,000元、機車修復費用1萬4,650元），及自起
    訴狀繕本送達翌日起至清償日止，按年息5％計算之利息（見
    本院卷第103頁）。核原告前開所為，乃減縮應受判決事項
    之聲明，依上開規定，應予准許。　　
三、按因故意或過失，不法侵害他人之權利者，負損害賠償責任
    ；汽車、機車或其他非依軌道行駛之動力車輛，在使用中加
    損害於他人者，駕駛人應賠償因此所生之損害，民法第184
    條第1項前段、第191條之2前段分別定有明文。就本件事故
    發生之肇事責任，桃園市政府警察局道路交通事故初步分析
    研判表固記載：「原告係左轉彎未注意左後方來車疏失、被
    告則係疑似超速」等語；惟查，經本院當庭勘驗監視器錄影
    光碟檔案，結果略以：「檔案名稱：IMG_2372，並將時間拉
    至0分4秒左右，進行播放，畫面可見事故現場為一劃設有機
    車待轉區二段式轉彎之道路，有一身穿橘色衣服之機車騎士
    （即原告）通過停止線直行，後方另有一身穿黑色衣服之機
    車騎士（即被告）自後方駛至。0分6秒時，身穿橘色衣服之
    機車騎士速度減緩向左偏駛，過程中並未發現有打左轉方向
    燈，此時身穿黑色衣服之機車騎士從其左方欲超車，二車於
    路口處發生碰撞後人車倒地。」，此有本院勘驗筆錄在卷可
    參（見本院卷第103頁背面），益見原告通過路口後仍繼續
    直行，並無左轉彎之情，僅略向左側偏駛，而被告即未注意
    車前狀況自後方超車，二車因而發生碰撞致生本件事故，堪
    信本件事故之發生，肇因於原告未注意車前狀況所致，應由
    被告負擔全部責任。是上開初判表之記載核與真實情況有違
    ，難為憑採。
四、原告固主張其因本件交通事故受有左下顎1隻臼齒斷裂磨平
    、右下顎1隻臼齒斷裂拔除、1隻臼齒斷裂磨平之傷害，加計
    6隻牙齒過固定假牙、4隻牙齒做固定隻費用，共4萬3,000元
    ，此有全民牙齒保健中心診所診斷證明書1紙可參（見本院
    卷第10頁）。惟查，前開診斷證明書所示之應診日期為110
    年7月30日，與本件事故發生日即108年8月14日相隔已近2年
    ，難認原告所受牙齒缺損之傷害與本件事故具有相當因果關
    係。復據原告所提出衛生福利部桃園醫院於本件事故翌日（
    即108年8月15日）所開立之診斷證明書，亦僅記載「胸部挫
    傷，左肩及右下肢挫擦傷」等傷勢，全無述及原告受有牙齒
    缺損之傷勢，復據原告提出108年10月8日於該院牙科門診之
    病歷資料，經醫生診斷後認係「齲齒、裂齒」（見本院卷第
    106頁），亦無以認定原告牙齒之斷裂係因外傷所導致，參
    以原告就此部分亦表明無其他證據調查（見本院卷第103頁
    背面）。是原告此部分請求，應無理由。
五、又不法毀損他人之物者，被害人得請求賠償其物因毀損所減
    少之價額；負損害賠償責任者，除法律另有規定或契約另有
    訂定外，應回復他方損害發生前之原狀，民法第196條、第2
    13條第1項分別定有明文。查，本件原告所騎乘之機車因本
    件事故發生而有毀損，經送修後支出維修費用共計1萬4,650
    元，並經原告自陳全部均為零件費用，有估價單1紙在卷可
    參（見本院卷第11頁、第103頁背面），復為被告所不爭執
    ，堪信為真。又原告係以新零件替代舊零件，自應就零件費
    用計算並扣除折舊，依行政院所頒固定資產耐用年數表及固
    定資產折舊率之規定，機械腳踏車之耐用年數為3年，依定
    率遞減法每年折舊1000分之536，另依營利事業所得稅查核
    準則第95條第6項規定「固定資產提列折舊採用平均法、定
    率遞減法或年數合計法者，以一年為計算單位；其使用期間
    未折舊折舊滿一年者，按實際使用之月數相當於全年之比例
    計算之；不滿一月者，以月計」，其最後一年之折舊額，加
    歷年折舊累計額，其總和不得超過該資產成本原額之十分之
    九；次查，本件受損之機車出廠日為95年10月，此有車籍資
    料在卷可查（見本院卷第63頁），迄本件事故發生時點即10
    8年8月14日，使用年數已逾3年，則零件扣除折舊後之修復
    費用估定為1,465元（計算式：14,650元×1/10＝1,465元），
    是以修理必要費用應為1,465元，原告逾此範圍之請求，應
    屬無據。
六、第按給付無確定期限者，債務人於債權人得請求給付時，經
    其催告而未為給付，自受催告時起，負遲延責任。其經債權
    人起訴而送達訴狀，或依督促程序送達支付命令，或為其他
    相類之行為者，與催告有同一之效力；遲延之債務，以支付
    金錢為標的者，債權人得請求依法定利率計算之遲延利息；
    應付利息之債務，其利率未經約定，亦無法律可據者，週年
    利率為5％，民法第229條第2項、第233條第1項前段、第203
    條分別定有明文。查本件起訴狀繕本係於110年9月9日補充
    送達於被告之受僱人，有本院送達證書附卷可證（見本院卷
    第82頁），從而，原告請求被告給付1,465元，及自110年9
    月10日起至清償日止，按週年利率5％計算之利息，即屬有據
    ，應予准許。
七、本件原告勝訴部分係就民事訴訟法第436條之8第1項訴訟適
    用小額訴訟程序所為被告敗訴之判決，依同法第436條之20
    規定，應依職權宣告假執行。
八、本件兩造其餘主張及攻擊防禦方法，核與判決結果不生影響
    ，爰不一一予以論駁，併此敘明。
九、訴訟費用負擔之依據：民事訴訟法第79條。並依職權確定本
    件訴訟費用額為1,000元（即第一審裁判費）。末按原告撤
    回其訴者，訴訟費用由原告負擔，民事訴訟法第83條第1項
    定有明文，起訴後減縮應受判決事項聲明，實質上與訴之一
    部撤回無異，自應負擔撤回部分之裁判費（最高法院99年度
    台抗字第713號裁定參照），是原告因減縮訴之聲明，致支
    出逾1,000元部分之裁判費，應由原告自行承受之。末原告
    減縮聲明前為適用簡易訴訟程序案件，嗣經減縮訴之聲明為
    5萬7,650元，屬應適用小額訴訟程序案件，因本件實質上已
    屬適用小額訴訟程序案件，僅不及變更案號而已，故關於上
    訴費用計算、上訴之規定，均應適用小額訴訟程序，附此敘
    明。
中　　華　　民　　國　　111 　年　　4 　　月　　 8　　日
                  中壢簡易庭  法  官  劉哲嘉  
以上正本證明與原本無異。
如不服本判決，須以違背法令為理由，於判決送達後20日內向本
庭（桃園市○○區○○路0 段000 號）提出上訴狀。（須按他造
當事人之人數附繕本）。
中　　華　　民　　國　　111 　年　　4 　　月　　 8　　日
　　　　　　　　　　　　　　　書記官  鄭履任